臺灣高等法院臺中分院刑事判決　　　　100年度上訴字第765號
上　訴　人　臺灣彰化地方法院檢察署檢察官
上　訴　人
即　被　告　鄭名紘
上列上訴人等因被告違反毒品危害防制條例案件，不服臺灣彰化
地方法院100 年度訴字第23號中華民國100年1月26日第一審判決
（起訴案號：臺灣彰化地方法院檢察署99年度毒偵字第2260號）
，提起上訴，本院判決如下：
    主    文
上訴駁回。
    理    由
一、按依刑事訴訟法第350條、第361條、第362條、第367條規定
    ，不服地方法院之第一審判決而上訴者，須提出上訴書狀，
    並應敘述具體理由，為上訴必備之程式；其所提出之書狀未
    敘述上訴理由，或僅曾以言詞陳述上訴理由者，均應於上訴
    期間屆滿後20日內補提理由書於第一審法院。第一審法院經
    形式審查，認逾期未補提上訴理由者，應定期間先命補正；
    逾期未補正者，為上訴不合法律上之程式，應以裁定駁回。
    倘已提出上訴理由，但所提非屬具體理由者，則由第二審法
    院以上訴不合法律上之程式，判決駁回。而所謂具體理由，
    必係依據卷內既有訴訟資料或提出新事證，指摘或表明第一
    審判決有何採證認事、用法或量刑等足以影響判決本旨之不
    當或違法，而構成應予撤銷之具體事由，始克當之（例如：
    依憑證據法則具體指出所採證據何以不具證據能力，或依憑
    卷證資料，明確指出所為證據證明力之判斷如何違背經驗、
    論理法則）；倘僅泛言原判決認定事實錯誤、違背法令、量
    刑失之過重或輕縱，而未依上揭意旨指出具體事由，或形式
    上雖已指出具體事由，然該事由縱使屬實，亦不足以認為原
    判決有何不當或違法者（例如：對不具有調查必要性之證據
    ，法院未依聲請調查亦未說明理由，或援用證據不當，但除
    去該證據仍應為同一事實之認定），皆難謂係具體理由，俾
    與第二審上訴制度旨在請求第二審法院撤銷、變更第一審不
    當或違法之判決，以實現個案救濟之立法目的相契合，並節
    制濫行上訴（最高法院97年度台上字第892號刑事判決意旨
    參照）。
二、上訴理由：
  (一)檢察官上訴理由：被告基於施用第一級毒品海洛因之犯意，
    於民國99年11月14日下午7 時許，在其位於彰化縣福興鄉○
    ○村○○路○ 段445 巷10號住處，以注射方式，施用第一級
    毒品海洛因1 次。又基於施用第二級毒品甲基安非他命之犯
    意，於99年11月16日下午2 、3 時許，在同上地點，以燒烤
    方式，施用第二級毒品甲基安非他命1 次。嗣於99年11月17
    日上午7 時許，為警持搜索票至其上開住處搜索，當場查扣
    注射針筒3 支，並採其尿液送驗後，結果呈安非他命、甲基
    安非他命、可待因及嗎啡陽性反應，有臺灣彰化地方法院檢
    察署100 年度毒偵字第16號移送併辦意旨書1 件可參。被告
    上開犯行與原審判決認定之犯罪事實，係同一時、地所為之
    同一案件，依審判不可分原則，上開犯行應為起訴效力所及
    ，原審未及斟酌審判，難認原判決允當，請撤銷原判決，另
    為適當之判決。
  (二)上訴人即被告鄭名紘（下稱被告）：被告上訴書狀未敘述理
    由。
三、經查：
  (一)按第二審法院認為上訴書狀未敘述理由或上訴有第 362 條
    前段之情形者，應以判決駁回之。但其情形可以補正而未經
    原審法院命其補正者，審判長應定期間先命補正，刑事訴訟
    法第367 條定有明文。查被告上訴書狀未敘述理由，經原審
    於100 年3 月9 日裁定命被告於送達後5 日內補正，被告於
    100 年3 月16日收受裁定，惟迄未補正上訴理由，有原審裁
    定、送達證書、收文查詢資料、本院公務電話查詢紀錄表、
    訴狀查詢表各1 份在卷可稽。依上開規定，被告之上訴顯然
    違背法律上之程式，應予駁回，並不經言詞辯論為之。
  (二)原審判決就認定被告犯罪所憑之證據，已經詳細調查審酌，
    經核並無違背證據法則及論理法則。就量刑方面，亦已審酌
    被告之素行、犯罪一切情狀及其犯罪後態度，而量處其刑，
    經核亦屬妥適，並無過重或過輕之情形。檢察官上訴理由略
    為：臺灣彰化地方法院檢察署100 年度毒偵字第16號移送併
    辦之犯罪事實，與原審判決認定之犯罪事實係同一時、地所
    為之同一案件，依審判不可分原則，上開犯行應為起訴效力
    所及，原審未及斟酌審判，認為原審判決不當等語，惟該移
    送併辦之犯罪事實與原審判決所認定之犯罪事實既屬同一，
    原審自無未及斟酌審判之情形（按原審判決依被告於100 年
    1 月19日審理中之供述，認定被告施用甲基安非他命之時間
    係99年11月14日下午3 時至4 時間之某時；檢察官上訴書則
    依被告於100 年1 月17日偵訊時之供述，記載被告施用甲基
    安非他命之時間為99年11月16日下午2 、3 時許，惟二者均
    係依據詮昕科技股份有限公司99年12月1 日編號9B190150號
    濫用藥物尿液檢驗報告，以被告99年11月17日上午7 時許為
    警查獲後採驗之尿液送驗後呈安非他命、甲基安非他命陽性
    反應，認定被告有施用甲基安非他命之犯行，足認原審判決
    與上訴意旨所稱移送併辦部分係指同一犯罪事實），檢察官
    上訴固具備形式上之理由，但不足以認為原判決有何不當或
    違法，且不足以動搖原審判決認定犯罪事實及量刑之基礎，
    難謂係具體理由，其上訴顯然違背法律上之程式，應予駁回
    ，並不經言詞辯論為之。
據上論斷，應依刑事訴訟法第367 條前段、第372 條，判決如主
文。
中    華    民    國   100    年    4     月    22    日
            刑事第十一庭   審判長法  官   郭  同  奇
                                 法  官   許  冰  芬
                                 法  官   陳  慧  珊
以上正本證明與原本無異。
施用第二級毒品部分，不得上訴。
施用第一級毒品部分，得上訴。
如不服本判決應於收受送達後十日內向本院提出上訴書狀，其未
敘述上訴之理由者，並得於提起上訴後十日內向本院補提理由書（
均須按他造當事人之人數附繕本）「切勿逕送上級法院」。
                                 書記官   洪  麗  華
中    華    民    國   100    年    4     月    25    日